臺灣臺北地方法院刑事判決　　　　　　　　96年度易字第89號
公　訴　人　臺灣臺北地方法院檢察署檢察官
被　　　告　甲○○
　　　　　　　　　　（另案臺灣臺北監獄執行中）
上列被告因毒品危害防制條例案件，經檢察官提起公訴（95年度
毒偵字第3193號），被告於準備程序為有罪之陳述，本院合議庭
裁定改用簡式審判程序，由受命法官獨任審理，判決如下：
    主  文
甲○○施用第二級毒品，累犯，處有期徒刑捌月。
    事  實
一、甲○○於民國89年間，因施用毒品案件，經本院以89年毒聲
    字第1026號裁定令入勒戒處所施以觀察、勒戒，經認有繼續
    施用毒品之傾向，經本院以89年毒聲字第1178號裁定令入戒
    治處所施以強制戒治，於89年11月10日經停止戒治並附保護
    管束，90年5月8日因保護管束期滿而執行完畢；甲○○經前
    揭強制戒治執行完畢後，猶未能斷除毒癮，又於前揭強制戒
    治執行完畢後之5年內，分別因再犯施用毒品行為經追訴處
    罰：(一)於92年間，因施用第二級毒品案件，經本院以93年易
    緝字第176號判決，處有期徒刑6月，如易科罰金，以銀元3
    百元折算1日確定；(二)又於94年間，因施用第二級毒品案件
    ，經本院以94年簡字第1340號判決，處有期徒刑6月，如易
    科罰金，以銀元3百元折算1日確定；上開案件所處罪刑，經
    定應執行刑為有期徒刑11月，如易科罰金，以銀元3百元折
    算1日，於94年8月23日入監執行，95年2月8日因徒刑易科罰
    金而執行完畢；甲○○仍不知悔改，又另行基於施用第二級
    毒品安非他命之犯意，於95年11月28日夜間某時，在其位於
　　臺北市○○區○○街107號5樓住處，以玻璃球製吸食器（施
    用過後業已丟棄而滅失）點火燃燒底部吸食所生氣體之方式
    ，施用安非他命1次，嗣於同年月30日下午8時30分許，其因
    涉及另案，經警持臺灣臺北地方法院檢察署檢察官核發之拘
    票，在臺北市○○區○○路4段與北寧路口拘獲，經警採集
    其尿液送驗，呈安非他命陽性反應，始悉上情。
二、案經臺北市政府警察局信義分局報告臺灣臺北地方法院檢察
    署檢察官偵查起訴。
    理  由
一、上開事實，迭據被告甲○○於警詢及偵、審中坦承不諱，而
    本件被告於前揭時、地為警拘獲，經警採集其尿液送驗結果
    ，安非他命、甲基安非他命類藥物均呈陽性反應，有警製尿
    液檢體委驗單、臺灣尖端先進生技醫藥股份有限公司95年12
    月8日所出具之濫用藥物檢驗報告等附卷可稽，綜上足徵被
    告之任意性自白確與事實相符。查，被告有事實欄一所載施
    用毒品行為經觀察勒戒、強制戒治執行完畢，又於前揭強制
    戒治執行完畢後之5年內，分別因再犯施用毒品行為經追訴
    處罰等情，有臺灣高等法院被告前案紀錄表及出入監簡列表
    可按。是本件被告之施用行為固然在前揭強制戒治執行完畢
    5 年後再犯。惟按毒品危害防制條例第20條、第23條等規定
    觀之，就施用毒品者，祇於「初犯」及「五年後再犯」二種
    情形，有其追訴條件之限制，即須於初犯經觀察、勒戒或強
    制戒治釋放後，五年內均無施用毒品之行為，始能認其前所
    實施之觀察、勒戒或強制戒治已足遮斷毒癮，而得於五年後
    再犯時，再予適用初犯之規定，重行觀察、勒戒等程序。倘
    五年內已經再犯，被依法追訴處罰，縱其第三次（或第三次
    以上）施用毒品之時間在初犯釋放五年以後，即與「五年後
    再犯」之情形有別，且因已於「五年內再犯」，顯見其再犯
    率甚高，原實施觀察、勒戒或強制戒治，已無法收其實效，
    而無五年戒斷期之存在，自無再經觀察、勒戒及強制戒治之
    必要，應得逕行追訴處罰（最高法院95年度第7次刑事庭會
    議紀錄、95年度臺上字第1071號判決意旨參照）。本件被告
    於前揭強制戒治執行完畢後，5年內又再犯施用毒品案件，
    且經法院判處罪刑確定，已如前述，是縱令本件施用行為在
    前揭強制戒治執行完畢後5年內，揆諸前開說明，仍應逕行
    追訴處罰。從而本件事證已臻明確，應依法論科。
二、按安非他命為毒品危害防制條例第2條第2項第2款明定之第
    二級毒品。是核被告所為，係犯毒品危害防制條例第10 條
    第2項之施用第二級罪。被告持有第二級毒品安非他命後，
    進而施用，其持有之低度行為應被其施用之高度行為所吸收
    ，不另論罪。查被告有事實欄一所示論罪科刑而執行完畢之
    紀錄，有臺灣高等法院被告前案紀錄表可按，其前受有期徒
    刑之執行完畢，於5年以內故意再犯本件有期徒刑以上之罪
    ，為累犯，應依刑法第47條第1項之規定，加重其刑。爰審
    酌被告曾因施用毒品犯行執行觀察、勒戒及強制戒治，仍不
    知悛悔，復再施用毒品，顯無改過之意，惟念其施用毒品乃
    戕害自己身心健康，尚未危及他人，犯後於本院審理期日已
    坦承全部犯行之態度等一切情狀，量處如主文所示之刑，以
    示懲儆。至於被告辯稱：伊於本件之前，亦有因施用第二級
    毒品安非他命被警查獲，而認此部分應與前揭所論行為間有
    包括一罪之關係云云。但查，被告所違反之毒品危害防制條
    例第10條第2項施用第二級毒品罪，其構成要件性質上並不
    必然具有反覆、延續實行之特徵，再者，依被告於本院準備
    程序中所述，其就施用安非他命並未成癮，且係想到時才施
    用，而被告此部分所述遭查獲時間，分別為95年10月12日、
    同年月26日，有該起訴書在卷可按，此部分施用時間與本件
    行為時間，相距1個月，難認此部分行為與本件有包括一罪
    之關係，非起訴效力所及，本院無從併予審理，附此敘明。
據上論斷，應依刑事訴訟法第273條之1第1項、第299條第1項前
段，毒品危害防制條例第10條第2項，刑法第11條前段，刑法第
47條第1項，判決如主文。
本案經檢察官王志超到庭執行職務。
中　　華　　民　　國　　96　　年　　3 　　月　　6 　　日
　　　　　　　　　刑事第七庭    法　官　許泰誠
以上正本證明與原本無異。
如不服本判決，應於判決送達後10日內，向本院提出上訴狀。
　　　　　　　　　　　　　　　　書記官　劉麗英
中　　華　　民　　國　　96　　年　　3 　　月　　6 　　日
